臺灣嘉義地方法院刑事判決
110年度交易字第437號
公  訴  人  臺灣嘉義地方檢察署檢察官
被      告  陳建榕



上列被告因公共危險案件，經檢察官提起公訴（110年度偵字第9
967號），被告於本院審理時就被訴事實為有罪之陳述，經本院
裁定以簡式審判程序審理，判決如下：
    主  文
陳建榕駕駛動力交通工具而有吐氣所含酒精濃度達每公升零點二
五毫克以上，累犯，處有期徒刑柒月。
    犯 罪 事 實
一、陳建榕於民國110年8月23日下午3時許，在嘉義市○區○○路00
    號「冠王保齡球館」旁之工地飲用啤酒，於同日下午4時許
    結束飲酒，明知飲酒過量，將不能安全駕駛動力交通工具，
    仍基於酒後吐氣所含酒精濃度達每公升0.25毫克以上而駕駛
    動力交通工具之犯意，騎乘車牌號碼000-000號普通重型機
    車(下稱系爭機車)上路，欲至附近加油站為機車加油，嗣於
    同日下午5時27分許，騎乘系爭機車行經嘉義市○區○○路000
    號前，因不勝酒力，致所騎乘之系爭機車失控追撞前方由蔡
    佩玲所騎乘，車牌號碼000-000號普通重型機車，致雙方人
    車倒地受傷（涉犯過失傷害部分未據蔡佩玲告訴），陳建榕
    送醫救治，經警獲報前往其就診之戴德森醫療財團法人嘉義
    基督教醫院（下稱嘉義基督教醫院）對其施以酒精濃度檢測
    ，測得呼氣所含酒精濃度每公升0.44毫克。
二、案經嘉義市政府警察局第一分局報告臺灣嘉義地方檢察署檢
    察官偵查起訴。 
    理  由
一、本件被告陳建榕所犯係死刑、無期徒刑或最輕本刑為3年以
    上有期徒刑以外之罪，且非高等法院管轄第一審之案件，其
    於審理時就被訴事實為有罪之陳述，經本院告知簡式審判程
    序之旨，並聽取檢察官、被告之意見後，爰依刑事訴訟法第
    273條之1第1項規定，裁定本件進行簡式審判程序，依刑事
    訴訟法第273條之2、同法第159條第2項之規定，不適用傳聞
    法則有關限制證據能力之相關規定，合先敘明。
二、上揭犯罪事實，業據被告於警詢及本院審理時坦承不諱（警
    卷第1-8頁、本院卷第24-25頁），核與證人蔡佩玲之證述相
    符(警卷第10-12頁)，並有酒精測定紀錄表、嘉義市政府警
    察局舉發違反道路交通管理事件通知單、嘉義基督教醫院診
    斷證明書、道路交通事故現場圖、道路交通事故調查報告表
    ㈠㈡各1份、事故現場照片31張在卷可參（警卷第15-16、18、
    20-38頁），足認被告於本院所為之任意性自白，核與事實
    相符。本件事證明確，被告犯行堪予認定。
三、核被告所為，係犯刑法第185條之3第1項第1款前段之駕駛動
    力交通工具而有吐氣所含酒精濃度達每公升0.25毫克以上罪
    。
四、被告前因不能安全駕駛致交通危險罪，經本院107年度嘉交
    簡字第1100號判決處有期徒刑5月確定，於108年2月21日執
    行完畢；又因同罪經臺灣雲林地方法院109年度六交簡字第3
    81號判決處有期徒刑6月確定，於110年2月23日執行完畢，
    有臺灣高等法院被告前案紀錄表各1份在卷可參（本院卷第9
    -12頁），其於受徒刑之執行完畢後，5年以內故意再犯本件
    有期徒刑以上之罪，為累犯，本院考量被告前案亦為不能安
    全駕駛致交通危險案件，最後一次執行完畢後僅半年，即再
    為本件犯行，綜合判斷後認為被告並無因加重本刑致其所受
    刑罰超過其所應負擔罪責的情形，爰依刑法第47條第1項規
    定加重其刑。
五、審酌被告除有上開酒後駕車之前科紀錄外，亦曾因不能安全
    駕駛致交通危險案件，經本院104年度嘉交簡字第90號判決
    處有期徒刑2月，併科罰金新臺幣(下同)1萬元確定，有臺灣
    高等法院被告前案紀錄表在卷可參，本院考量被告前已有數
    次酒後駕車遭查獲之紀錄，其中臺灣雲林地方法院109年度
    六交簡字第381號判決，經判處得易科罰金之最高刑度即有
    期徒刑6月，被告未受警惕，明知酒精成分對人之意識能力
    具有不良影響，酒後駕車對一般往來之公眾及駕駛人自身皆
    具高度危險性，仍漠視自己安危及公眾安全，於最近一次酒
    後駕車遭查獲後甫滿6個月，再次心存僥倖酒後騎乘普通重
    型機車上路，吐氣所含酒精濃度高達每公升0.44毫克，行為
    殊不足取，惟被告坦承犯行，態度尚可，兼衡其自陳二專畢
    業之智識程度，未婚，從事防水工程，月薪約3、4萬元，與
    母親同住等一切情狀，認科以得易科罰金之刑，不足使被告
    記取教訓避免再犯，故本件處以不得易科罰金之刑度為適當
    ，爰量處如主文所示之刑，以示懲儆。
據上論斷，應依刑事訴訟法第273條之1第1項、第299條第1項前
段，刑法第185條之3第1項第1款前段、第47條第1項，刑法施行
法第1條之1第1項，判決如主文。
本案經檢察官陳睿明提起公訴，檢察官徐鈺婷到庭執行職務。
中　　華　　民　　國　　110 　年　　12　　月　　29　　日
                  刑事第六庭    法　官　林富郎
以上正本證明與原本無異。
如不服本判決應於收受判決後20日內向本院提出上訴書狀，並應
敘述具體理由；其未敘述上訴理由者，應於上訴期間屆滿後20日
內向本院補提理由書（均須按他造當事人之人數附繕本）「切勿
逕送上級法院」。
中　　華　　民　　國　　110 　年　　12　　月　　29　　日
                                書記官　陳雪鈴
【附錄論罪科刑法條】
中華民國刑法第185條之3第1項
駕駛動力交通工具而有下列情形之一者，處2年以下有期徒刑，
得併科20萬元以下罰金：
一、吐氣所含酒精濃度達每公升零點二五毫克或血液中酒精濃度
    達百分之零點零五以上。
二、有前款以外之其他情事足認服用酒類或其他相類之物，致不
    能安全駕駛。
三、服用毒品、麻醉藥品或其他相類之物，致不能安全駕駛。